臺灣臺中地方法院行政訴訟判決
110年度交字第288號
原      告  江強智  
被      告  臺中市交通事件裁決處
                      設臺中市○○區○○○路00號
代  表  人  黃士哲    住同上
訴訟代理人  黃曉妍律師
上列當事人間交通裁決事件，原告不服被告民國110年7月6日中
市裁字第68-GDH511133號裁決書，提起行政訴訟，本院判決如下
：
    主  文
原告之訴駁回。
訴訟費用新臺幣參佰元由原告負擔。
    事實及理由
一、程序事項：按行政訴訟法第237條之7規定，交通裁決事件之
    裁判，得不經言詞辯論為之。本件屬交通裁決事件，依兩造
    所述各節及卷內資料其事證已臻明確，本院認無經言詞辯論
    之必要，爰不經言詞辯論而為判決。
二、事實概要：
　　原告所有號牌PC-2567號自用小客車（下稱系爭車輛）於民
    國110年4月18日16時30分許，停放於臺中市○○區○○○道○段00
    00號(東大學第二校區)，因「在設有禁止停車標線之處所停
    車」之違規行為，為臺中市政府警察局第六分局（下稱舉發
    機關）員警認定該車違反道路交通管理處罰條例第56條第1
    項第4款之規定，逕行對車主即原告掣開第GDH511133號舉發
    違反道路交通管理事件通知單。原告提出申訴，經向舉發機
    關查證後，在同一社會事實範圍內，認對系爭車輛應以道路
    交通管理處罰條例第56條第1項第1款「在禁止臨時停車處所
    停車」處罰為適當，審酌原告未於到案期限檢具事證及應歸
    責人相關資料，向被告告知應歸責人，被告即依道路交通管
    理處罰條例第85條第4項規定，認定原告為行為人，並依道
    路交通管理處罰條例第85條第1項後段「仍依本條例各該違
    反條款規定處罰」之規定，續於110年7月6日以中市裁字第6
    8-GDH511133號裁決書（下稱原處分），依道路交通管理處
    罰條例第56條第1項第1款及「違反道路交通管理事件統一裁
    罰基準表」之規定，按期限內到案之基準，裁處原告第1階
    段罰鍰新臺幣（下同）900元。原告不服，提起本件行政訴
    訟。
三、原告主張略以：
　　該停車處並未有禁止停車標示，於單號GDH511133所列第56
    條第1項第4款於法不合，應有違誤等語。並聲明：原處分撤
    銷。
四、被告答辯略以：
　　系爭車輛停車處所位人行道上，該當道路交通管理處罰條例
    第56條第1項第1款「在禁止臨時停車處所停車」之要件等語
    。並聲明：原告之訴駁回。
五、本院之判斷：
(一)按道交條例第3條第1、3、10、11款規定：「本條例用詞，
    定義如下：一、道路：指公路、街道、巷衖、廣場、騎樓、
    走廊或其他供公眾通行之地方。……三、人行道：指為專供行
    人通行之騎樓、走廊，及劃設供行人行走之地面道路，與人
    行天橋及人行地下道。十、臨時停車：指車輛因上、下人、
    客，裝卸物品，其停止時間未滿3分鐘，保持立即行駛之狀
    態。十一、停車：指車輛停放於道路兩側或停車場所，不立
    即駛離」。第56條第1項第1款規定：「汽車駕駛人停車時，
    有下列情形之一者，處新臺幣六百元以上一千二百元以下罰
    鍰：一、在禁止臨時停車處所停車。」道路交通安全規則第
    111條第1項第1款規定：「汽車臨時停車時，應依下列規定
    ：一、橋樑、隧道、圓環、障礙物對面、鐵路平交道、人行
    道、行人穿越道、快車道等處，不得臨時停車。」第112條
    第1項第1款規定：「汽車停車時，應依下列規定：一、禁止
    臨時停車處所不得停車。」另依違反道路交通管理事件統一
    裁罰基準表之規定，小型車在禁止臨時停車處所停車，於期
    限內繳納或到案聽候裁決者，統一裁罰基準為900元。
(二)原告雖主張該停車處並未有禁止停車標示云云，惟按前開道
    路交通安全規則第111條第1項第1款及第112條第1項第1款及
    道路交通管理處罰條例第56條第1項第1款、第3條第3款等規
    定得知，人行道係屬禁止臨時停車處所，汽車不得臨時停車
    或停車，否則，即成立違規停車行為。經查，依卷附舉發機
    關110年6月3日中市警六分交字第1100069434號檢附之採證
    照片所示，110/04/18 16：30時號牌PC-2567號小客車(即系
    爭車輛)，停放於臺中市○○區○○○道○段0000號(東海大學第二
    校區圍牆旁)前，即臺灣大道四段往東方向與福林路口旁；
    又對照與周遭環境之整體照片（見本院卷第56頁)，該停放
    位置與臺灣大道四段之馬路路面相區隔，可知係屬於供行人
    通行之「人行道」，並非單純之空地。雖該處並未設置禁止
    停車之標誌，然依一般用路人之經驗，應得以知悉該處為「
    人行道」，不得於該處所停車。又員警上前拍照時，未見駕
    駛人在場，擋風玻璃處已夾放違規停車逕行舉發標示聯（白
    單），屬於停車狀態無誤，足認原告將系爭車輛停放於上開
    禁止臨時停車處所之行為，已該當道路交通管理處罰條例第
    56條第1項第1款之規定。故原告所執上開主張，即非可採。
(三)綜上所述，原告違規事證明確，被告依法所為原處分並無違
    誤，原告訴請撤銷，為無理由，應予駁回。
六、本件事證已臻明確，兩造其餘主張及陳述，經核於判決結果
    不生影響，爰不逐一論列，附此敘明。
七、本件第一審裁判費為300元，應由原告負擔，爰確定第一審
    訴訟費用額如主文第2項所示。
據上論結，本件原告之訴為無理由，依行政訴訟法第237條之7、
第98條第1項前段、第237條之8第1項，判決如主文。
中　　華　　民　　國　 111　　年　  2 　月　　 10　　日
　　　　　　　　　行政訴訟庭　法　官　 吳俊螢
上為正本係照原本作成。
如不服本判決，應於送達後20日內，向本院提出上訴狀，其未表
明上訴理由者，應於提出上訴後20日內向本院補提理由書（均須
按他造人數附繕本）。上訴理由應表明關於原判決所違背之法令
及其具體內容，或依訴訟資料可認為原判決有違背法令之具體事
實。
中　　華　　民　　國　 111　　年　　2　　月　　 10　　日
　　　　　　　　　　　　　　　書記官　 林柏名